【裁判字號】    95,台上,2531
【裁判日期】    951116
【裁判案由】    確認股東會決議不成立
【裁判全文】
最高法院民事裁定            九十五年度台上字第二五三一號
上   訴   人  甲○○
              乙○○
              丙○○
              丁○○
              三德裕開發投資有限公司
              裕順裕開發投資有限公司
兼 上列二 人
法 定代理 人  辛○○  住台北市○○路16號
共        同
訴 訟代理 人  陳宏杰律師
被  上訴  人  添進裕機械股份有限公司
                      設台灣省桃園縣蘆竹鄉○○街42號
兼法定代理人  壬○○  住同上
被  上訴  人  戊○○  住同上
              己○○  住同上
              庚○○  住台北市○○路255巷19弄16號
共        同
訴 訟代理 人  楊美玲律師
上列當事人間請求確認股東會決議不成立事件，上訴人對於中華
民國九十五年二月八日台灣高等法院第二審判決（九十四年度上
字第五九九號），提起上訴，本院裁定如下：
    主  文
上訴駁回。
第三審訴訟費用由上訴人負擔。
    理  由
按上訴第三審法院，非以原判決違背法令為理由，不得為之。又
提起上訴，上訴狀內應記載上訴理由，表明原判決所違背之法令
及其具體內容，暨依訴訟資料合於該違背法令之具體事實，其依
民事訴訟法第四百六十九條之一規定提起上訴者，並應具體敘述
為從事法之續造、確保裁判之一致性或其他所涉及之法律見解具
有原則上重要性之理由。同法第四百六十七條、第四百七十條第
二項定有明文。而依同法第四百六十八條規定，判決不適用法規
或適用不當者，為違背法令；依同法第四百六十九條規定，判決
有該條所列各款情形之一者，為當然違背法令。是當事人提起上
訴，如以同法第四百六十九條所列各款情形為理由時，其上訴狀
或理由書應表明該判決有合於各該條款規定情形之具體內容，及
係依何訴訟資料合於該違背法令之具體事實。如依同法第四百六
十八條規定，以原判決有不適用法規或適用法規不當為理由時，
其上訴狀或理由書應表明該判決所違背之法令條項，或有關判例
、解釋字號，或成文法以外之習慣或法理等及其具體內容，暨係
依何訴訟資料合於該違背法令之具體事實，並具體敘述為從事法
之續造、確保裁判之一致性或其他所涉及之法律見解具有原則上
重要性之理由。上訴狀或理由書如未依上述方法表明，或其所表
明者與上開法條規定不合時，即難認為已合法表明上訴理由，其
上訴自非合法。本件上訴人對於原判決提起上訴，雖以該判決違
背法令為由，惟核其上訴理由狀所載內容，徒就原審取捨證據、
認定事實所為：被上訴人添進裕機械股份有限公司（下稱添進裕
公司）於民國九十一年三月二十八日召開系爭臨時股東會之初，
上訴人甲○○、乙○○、丙○○、丁○○、辛○○（下稱甲○○
等五人）僅因爭執遭法院執行假處分之上訴人三德裕開發投資有
限公司、裕順裕開發投資有限公司，及第一審共同原告金進裕開
發投資有限公司（下稱三德裕等三公司），是否得以出席該股東
會及表決等事項，而表示撤簽（出席報到），然於主席裁示依法
院之裁定，禁止三德裕等三公司出席後，非但未再提撤簽之事並
離席中止該股東會之參與，反而繼續參與系爭臨時股東會之各項
活動及於相關議案進行表決時，以自製之選票參與投票，足見壬
○○等五人之表示撤簽，不具不參與該股東會之效果意思，不生
終止參與該股東會之效力。故系爭臨時股東會將其五人所持有添
進裕公司之股份計入出席股份數，即無不合。該股東會之出席股
東股份數，既逾添進裕公司總發行股份之半數，則股東會中所為
關於「修訂公司章程」及「改選董、監事」之決議，自已合法成
立。其合法選任被上訴人壬○○、戊○○、己○○，及庚○○，
為公司之董事及監察人，亦與公司間存有委任關係等論斷，指摘
其為不當，並就原審已論斷者，泛言未論斷，而未表明該判決所
違背之法令及其具體內容，暨依訴訟資料合於該違背法令之具體
事實，並具體敘述為從事法之續造、確保裁判之一致性或其他所
涉及之法律見解具有原則上重要性之理由，難認其已合法表明上
訴理由。依首揭說明，應認其上訴為不合法。
據上論結，本件上訴為不合法。依民事訴訟法第四百八十一條、
第四百四十四條第一項、第九十五條、第七十八條，裁定如主文
。
中    華    民    國  九十五  年   十一   月   十六   日
                      最高法院民事第四庭
                          審判長法官  蘇  茂  秋
                                法官  陳  碧  玉
                                法官  王  仁  貴
                                法官  劉  靜  嫻
                                法官  謝  正  勝
      本件正本證明與原本無異
                                      書  記  官
中    華    民    國  九十五  年   十一   月  二十九  日
                                                     ｍ


司法院資訊處製作；財團法人民間司法改革基金會備份。
